---
title: "Projet"
author: "Perrin Kyllian / Trouvin Paul"
date: "21 mars 2017"
output: pdf_document
---

TODO :The R Markdown (to be written in RStudio) must contain:

Frontpage
  Title
  Student's name
Table of contents
Introduction
  Context / Dataset description
    How the dataset has been obtained?
  Description of the question
Methodology
  Data clean-up procedures
  Scientific workflow
  Data representation choices
Analysis in Literate Programming
Conclusion
References

Rendu : [L3.MIAGE]TROUVIN PERRIN 
```{r setup, include=FALSE}
knitr::opts_chunk$set(echo = TRUE)
library(readr);
library(magrittr);
library(ggplot2);
library(dplyr);
library(reshape);
```
Choix d'une table de donnée avec 3 questions. CHaque table doit être different d'un groupe a l'autre.
IL faudras écrire les question sur un README_PROJET.md
Une difficultée croissant est appréciée
Méthodologie a faire.
Choix : Population des 16 ans ou plus selon le niveau de diplôme, le sexe et l'âge de 1968 à 2013 
https://www.insee.fr/fr/statistiques/1893149
Présentation la semaine après les examens.

```{r}
pop75 <- read.csv(file="pop-dip-75.csv", header=TRUE, sep=";");
pop82 <- read.csv(file="pop-dip-82.csv", header=TRUE, sep=";");
pop90 <- read.csv(file="pop-dip-90.csv", header=TRUE, sep=";");
pop99 <- read.csv(file="pop-dip-99.csv", header=TRUE, sep=";");
pop08 <- read.csv(file="pop-dip-08.csv", header=TRUE, sep=";");
pop13 <- read.csv(file="pop-dip-13.csv", header=TRUE, sep=";");
data <- rbind(pop75 %>% mutate(annee = 1975),rbind(rbind(rbind(rbind( pop08 %>% mutate(annee = 2008),pop13 %>% mutate(annee = 2013)),pop99 %>% mutate(annee = 1999)),pop90 %>% mutate(annee = 1990)),pop82 %>% mutate(annee = 1982) ))
data
```
Quel est l'évolution du niveau d'étude des populations en fonction de l'age et du sexe ?

```{r}
temp<-melt(data,id=c("annee","RR15","DR15","LIBELLE15"));
table<-mutate(temp,sexe = ifelse(variable == "X16_25_H_non_dip",'H',ifelse(variable == "X25_H_non_dip",'H',ifelse(variable == "X16_25_H_bep",'H',ifelse(variable == "X25_H_non_dip",'H',ifelse(variable == "X16_25_H_bac",'H',ifelse(variable == "X25_H_bac",'H',ifelse(variable == "X16_25_H_sup",'H',ifelse(variable == "X25_H_sup",'H','F'))))))))) %>%
mutate(age = ifelse(variable == "X16_25_H_non_dip","16-25",ifelse(variable == "X16_25_F_non_dip","16-25",ifelse(variable == "X16_25_H_bep","16-25",ifelse(variable == "X16_25_F_non_dip","16-25",ifelse(variable == "X16_25_H_bac","16-25",ifelse(variable == "X16_25_F_bac","16-25",ifelse(variable == "X16_25_H_sup","16-25",ifelse(variable == "X16_25_F_sup","16-25","25+"))))))))) %>%
mutate(dip = ifelse(variable == "X16_25_H_non_dip","aucun",ifelse(variable == "X25_H_non_dip","aucun",ifelse(variable == "X16_25_F_non_dip","aucun",ifelse(variable == "X25_F_non_dip","aucun",ifelse(variable == "X16_25_H_bep","bac-1",ifelse(variable == "X25_H_bep","bac-1",ifelse(variable == "X16_25_F_sup","bac-1",ifelse(variable == "X25_F_bep","bac-1",ifelse(variable == "X16_25_H_bep","bac",ifelse(variable == "X25_H_bep","bac",ifelse(variable == "X16_25_F_bac","bac",ifelse(variable == "X25_F_bac","bac","bac+"))))))))))))) %>% select(annee,RR15,DR15,LIBELLE15,sexe,age,dip,value)
table
```




```{R}
tablepays<-select(table,annee,sexe,age,dip,value) %>% group_by(annee,sexe,age,dip) %>% summarise(value=sum( value))
tablepays
```